【裁判字號】    99,訴,1092
【裁判日期】    991230
【裁判案由】    毒品危害防制條例
【裁判全文】
臺灣高雄地方法院刑事判決             99年度訴字第1092號
公  訴  人  臺灣高雄地方法院檢察署檢察官
被      告  張雅玲
選任辯護人  林樹根律師
            洪茂松律師
            邱麗妃律師
上列被告因違反毒品危害防制條例案件，經檢察官提起公訴（98
年度偵字第17693號），本院判決如下：
    主  文
張雅玲販賣第一級毒品，累犯，處有期徒刑拾陸年。未扣案之販
毒所得新臺幣壹仟元沒收，如全部或一部不能沒收時，以其財產
抵償之。其餘被訴販賣第二級毒品部分，無罪。
    事  實
一、張雅玲前因施用毒品案件，經本院以97年度審簡字第4760號
    判處有期徒刑4 月確定，於民國97年12月22日易科罰金執行
    完畢。仍不知悔改，明知海洛因係毒品危害防制條例第2 條
    第2 項第1 款所列之第一級毒品，未經許可不得持有、販賣
    ，竟基於販賣第一級毒品海洛因以營利之犯意，於98年5 月
    6 日下午5 時9 分許，以其使用之門號0000000000號行動電
    話，接聽沈東泰以0000000000號行動電話撥入之電話，聯繫
    買賣海洛因毒品之數量、地點後，即於同日晚上7 時許，在
    沈東泰位於高雄縣岡山鎮○○○街30巷5 號住處樓下，以新
    臺幣（下同）1,000 元之價格，販賣第一級毒品海洛因1 小
    包予沈東泰而完成交易。嗣經警於98年6月10日上午11時30
    分許，持搜索票在張雅玲於臺東縣永康市○○○街47號4 樓
    租屋處搜索，當場扣得如附表所示之物，始循線查獲上情。
二、案經行政院海岸巡防署海岸巡防總局南部地區巡防局移送臺
    灣高雄地方法院檢察署檢察官偵查起訴。
    理  由
壹、證據能力部分
一、按有事實足認被告或犯罪嫌疑人有下列各款罪嫌之一，並危
    害國家安全或社會秩序情節重大，而有相當理由可信其通訊
    內容與本案有關，且不能或難以其他方法蒐集或調查證據者
    ，得發通訊監察書。一、最輕本刑為3 年以上有期徒刑之罪
    。前項通訊監察書，偵查中由檢察官依司法警察機關聲請或
    依職權以書面記載第11條之事項，並敘明理由、檢附相關文
    件，聲請該管法院核發，通訊保障及監察法第5 條第1 項第
    1 款、第2 項定有明文。查卷附之前開通訊監察譯文，係臺
    灣高雄地方法院檢察署檢察官依司法警察機關聲請對被告持
    用之行動電話進行通訊監察，是該通訊監察及通訊監察譯文
    之取得既符合通訊保障及監察法所定法定程序，為合法取得
    之證據，復經本院踐行證據調查之法定程序，於審判期日向
    被告宣讀或告以要旨，被告及辯護人概不否認「本案卷附相
    關監聽譯文之真實無偽」，及就「譯文所載內容與監聽側錄
    情節相符」乙節不爭執（見院卷一93至94頁、第108 頁），
    揆諸上開說明，卷附監聽譯文自有證據能力。
二、按被告以外之人於審判外之言詞或書面陳述，除法律有規定
    者外，不得作為證據，刑事訴訟法第159 條第1 項固有明文
    。惟按被告以外之人於檢察事務官、司法警察官或司法警察
    調查中所為之陳述，與審判中不符時，其先前之陳述具有較
    可信之特別情況，且為證明犯罪事實存否所必要者，亦得作
    為證據，同法第159 條之2 定有明文。證人沈東泰於警詢中
    之陳述，屬被告以外之人於審判外之言詞陳述，且與審判中
    所述未盡相符，本院審酌上開證人業經員警依法踐行告知義
    務，詢問筆錄之記載亦採取一問一答之方式，於本院審理中
    到庭作證時，未曾反映警詢筆錄係遭受不正方法訊問或非出
    於其自由意志為陳述，堪認員警製作上開證人之警詢筆錄時
    ，均已依法定程序為之，並無違法取供情事，其陳述之信用
    性已受保障。再衡諸上開證人於警詢時之陳述較接近案發時
    點，並其陳述當時未直接面對被告，心情較為篤定，壓力較
    小，較有可能為任意陳述，憑信性甚高，應認其先前於警詢
    之陳述均具有較可信之特別情況，且與本案待證事實間具有
    相當之關聯性及必要性，應認有證據能力。
三、本判決書其他所引用之證據（詳如後述），公訴人及被告、
    辯護人均同意作為證據，且迄至言詞辯論終結前亦均未聲明
    異議，本院審酌該言詞或書面陳述作成時之情況均正常，並
    無違法不當之瑕疵，且與本案相關之待證事實具有關連性，
    認適當作證據，依刑事訴訟法第159 條之5 第1 項之規定，
    認上開陳述均具有證據能力。
貳、有罪部分（被告販賣第一級毒品海洛因予證人沈東泰部分）
一、訊據被告矢口否認有何販賣第一級毒品予證人沈東泰之犯行
    ，辯稱：證人沈東泰當天是打電話請被告向他人調購海洛因
    毒品，然被告與證人沈東泰碰面後，因證人沈東泰未攜帶現
    金，因此被告並未向他人調購海洛因予證人沈東泰等語。經
    查：
（一）證人沈東泰於98年5 月6 日下午5 時9 分許，以其持用之
      門號0000000000號行動電話撥入監聽電話即0000000000號
      行動電話後，雙方之通話內容為：「B ：妹仔，再"1個女
      生" ，要去哪邊找妳，還是妳要來？」、「A ：我馬上到
      了。」、「B ：我下去等妳。」、「A ：好。」，有0000
      000000號行動電話通訊監察譯文1 紙附卷可憑（見偵卷二
      第1 頁），被告對於與證人沈東泰為上開對話之人係其本
      人，而0000000000號門號亦係其持用乙情，均已自承在卷
      （見院卷二第35頁、60至61頁），並經證人沈東泰證述明
      確（見偵卷三第28頁），前揭事實堪以認定。
（二）證人沈東泰就上開通聯譯文之證詞，於98年8 月17日偵訊
      中具結證稱：這通電話是伊打給被告張雅玲，"1個女生"
      是指1,000 元的海洛因，交易地點在伊位於岡山文化二街
      的住處樓下，伊拿1,000 元給被告張雅玲，（毒品）重量
      伊不清楚，是用小夾鏈袋裝著，她開車到伊的住處，抵達
      時已經晚上7 點多，伊後來並未施用等語（見偵卷三第28
      至29頁），核與其於同年7 月20日警詢中證稱：上開電話
      中的"1個女生" 是指1,000 元海洛因，伊跟被告張雅玲拿
      1,000 元的海洛因，但是伊沒有施用，因為伊想一想對自
      己及家庭都不好，就把它丟掉了等語大致相符（見偵卷三
      第18頁），質之其於警詢及偵訊中之證述，無論就其向被
      告購買毒品之種類、金錢、"1個女生" 暗語之意義、聯繫
      電話、交易地點及確實有從被告手中取得毒品（方有後續
      丟棄而未施用的情形）等內容，均前後一致，並無矛盾，
      且從上開通聯譯文中，被告在證人沈東泰問及「要去哪邊
      找你，還是你要來？」時，係回答「我馬上到了」，證人
      沈東泰復回以「我下去等妳」等語觀之，亦核與證人沈東
      泰證稱：此次係由被告開車親自前來交易，交易地點在伊
      的住處樓下之情節悉相符合。此外，證人沈東泰於上開警
      詢之陳述，係初次經提示上開通訊監察譯文而被問所為何
      事，較無瑕慮及其與被告間之利害關係，且較未受外力干
      擾，參以隔約1 個月左右，其於偵訊時，明知具結後若為
      虛偽陳述將受刑事處罰之情況下，仍具結並再次為有與被
      告交易1,000 元海洛因，地點在伊住處樓下等與警詢時相
      同之陳述，更且表示其與被告並無仇怨，敢與被告對質（
      見偵卷三第28頁）等情觀之，果非真實發生之事，更無甘
      冒偽證刑責風險，設詞誣陷被告之可能，從而其於警、偵
      中所述，應為真實可信。
（三）證人沈東泰雖於本院審理時改口證稱：當天伊與被告雖有
      碰面，但因為伊沒錢想賒欠，被告說不行，所以沒有從被
      告處拿到海洛因，伊就改向綽號「小仔」的人以賒帳方式
      買到海洛因，所以當天拿到的海洛因不是被告給的，伊在
      警、偵時是因為緊張，才會說是被告賣給伊海洛因等語。
      然查：
１、證人沈東泰於98年7 月20日之警詢證述，是員警以約談方式
    而非以拘提或逮捕等強制力方式令其到案製作筆錄，約談時
    間自同日上午10時35分許起至同日上午11時5 分止僅半小時
    ，並無疲勞訊問之情況存在，且證人沈東泰在接受詢問之初
    ，即自陳精神狀況良好，可以接受訊問，員警在提示上開通
    訊監察譯文前，係先提示被告之身分證影本請其確認是否認
    識此人，證人沈東泰即主動說出：認識，伊都叫此人為「妹
    仔」等語，核與員警嗣後提示之上開通訊監察譯文中，證人
    沈東泰確係稱呼被告為「妹仔」乙情相符，且證人沈東泰在
    閱覽譯文後，除能具體解釋上開通聯譯文中"1個女生" 暗語
    之意義外，尚能具體陳述伊向被告購買1,000 元海洛因後，
    雖有取得毒品但並未施用等細節，參以為其製作警詢筆錄之
    員警即證人陳嘉治於審理時亦具結證稱：「（問：你們如何
    查獲沈東泰？）依據0000000000電話發現沈東泰有打進去才
    發通知書請沈東泰接受詢問。」、「（問：製作筆錄時，沈
    東泰有無精神意識不正常？）無。」、「（問：有無藥癮發
    作胡言亂語情形？）無。」（見院卷二第38至39頁），足認
    證人沈東泰係在精神狀況正常下，為上開警詢中各項具體陳
    述，且員警係事先寄發約談通知書請其於指定時間到案配合
    說明，並非以強制力之方式臨時拘提或逮捕其到案說明，其
    既會依指定時間到案說明，於心態上應有所準備調整，殊難
    想像其會如審理中所稱緊張至胡亂指控被告有販毒事實之程
    度。
２、又縱然採信其因緊張而於警詢中胡亂指訴之說法，則98年8
    月17日之偵訊距離警詢已隔近1 月，檢察官訊問之問題亦與
    警詢之問題相同，均是提示上開通訊監察譯文供其確認所為
    何事，若其於警詢時係因緊張而胡亂指訴，則在偵訊時又已
    具結而須承擔偽證刑責風險，當會趁此機會加以澄清說明，
    然其仍證稱："1個女生" 就是1,000 元海洛因，是被告販賣
    1,000 元海洛因予伊等與警詢相同之陳述，甚且進一步說明
    交易地點在伊的住處樓下、是被告開車於通話當日晚上7 時
    許抵達而完成交易等更詳盡之細節，並敢為對質陳述等語（
    見偵卷三第28至29頁），其陳述內容之具體、明確及一致程
    度，顯與緊張情況下所為陳述，大多前後無法連貫、矛盾或
    語意不清等情形迥異，益證其於審理中翻異前詞，證稱：在
    警、偵中係因緊張，才會說有向被告買毒品等語，顯不足採
    。
３、至其於審理時改口證稱：當天拿到的海洛因是向綽號「小仔
    」之人賒欠，並非向被告購買等語。然查：其於審理時作證
    之初，對於在場之被告是否係「妹仔」乙節，原係再三否認
    ，嗣經本院提示其於偵訊指認之被告彩色照片並經不斷推敲
    質問後，始坦承其於警、偵時指認販毒予伊之「妹仔」即係
    在場被告等語（見院卷二第41、45至46頁），其有迴護被告
    之心，已甚明確，從而其於審理時翻異前詞，證稱：並非被
    告販售海洛因予伊等語，已容有空間懷疑係迴護被告之詞，
    實難逕予採信。參以其為解釋若非被告販售毒品予伊，為何
    於警、偵中均陳述有拿到海洛因乙節，其於審理中遂首度提
    出另有綽號「小仔」之人，證稱：被告到場後不讓伊賒欠，
    所以伊另向「小仔」賒帳而取得海洛因等語。然查，若確實
    有「小仔」之人亦會販售海洛因予伊，則於警、偵時，為何
    均未曾提及此人，反而2 度指訴是被告販毒予伊？又為何於
    警、偵時均明確表示當天有交付1,000 元予被告之事實，未
    曾表示當天伊身上沒錢，欲向被告賒欠等語？參以若確有「
    小仔」之人，則從證人沈東泰無法提出其真實姓名、電話或
    其他可供追查之資料觀之，已足認證人沈東泰與之並不熟稔
    ，而海洛因價格昂貴，其與之既非親非故，豈有遭證人沈東
    泰以要購買為由騙至現場後才知悉其欲賒欠，不但不動怒竟
    還願意以賒欠之方式先行提供海洛因予證人沈東泰？此均悖
    於常理，相較於其於警、偵中就通聯當天有一手交錢一手交
    貨，向被告購得海洛因之前後一致陳述，其於審理中之證述
    ，顯係袒護被告之詞，委無可採，應認其於警、偵中之證述
    始為真實可信。綜上所述，本件被告確有於上開時、地販賣
    海洛因予證人沈東泰之犯行，已堪認定。
二、新舊法比較
    按毒品危害防制條例修正條文已於98年5 月20日修正公布，
    並於98年11月20日生效施行。而行為後法律有變更者，適用
    行為時之法律。又本法（刑法）總則於其他法律有刑罰或保
    安處分之規定者，亦適用之；行為後之法律有利於行為人者
    ，適用最有利於行為人之法律，刑法第11條前段、第2 條第
    1 項定有明文。查被告行為時之毒品危害防制條例第4 條第
    1 項係規定：「製造、運輸、販賣第一級毒品者，處死刑或
    無期徒刑；處無期徒刑者，得併科新臺幣1 千萬元以下罰金
    。」，修正後則規定：「製造、運輸、販賣第一級毒品者，
    處死刑或無期徒刑；處無期徒刑者，得併科新臺幣2 千萬元
    以下罰金。」，則修正後之規定，就得併科之罰金顯已提高
    ，應以被告行為時之規定對被告較為有利。是本件就修正前
    後毒品危害防制條例第4 條第1 項之比較結果，以修正前之
    規定對被告較為有利，而應適用98年5 月20日修正公布前即
    被告行為時之毒品危害防制條例規定論斷。
三、論罪科刑
（一）核被告所為，係犯毒品危害防制條例第4 條第1 項之販賣
      第一級毒品罪。被告上開販賣第一級毒品海洛因前，持有
      海洛因之低度行為，為販賣之高度行為所吸收，不另論罪
      。又被告前有如事實欄所示之犯罪科刑及執行情形，有臺
      灣高等法院被告前案紀錄表在卷可按，其於受徒刑之執行
      完畢後，5 年以內故意再犯本件有期徒刑以上各罪，應論
      以累犯，並依刑法第47條第1 項之規定，加重其刑，然毒
      品危害防制條例第4 條第1 項之販賣第一級毒品之法定本
      刑為死刑、無期徒刑，依法不得加重，僅得就罰金部分加
      重之。
（二）毒品危害防制條例制訂之目的，係為防制毒品危害，維護
      國民身心健康，因而就販賣第一級毒品部分，訂法定刑為
      死刑或無期徒刑之重刑，然若未分別行為人販賣第一級毒
      品之數量、次數、獲利金額及所造成之危害，一律處以死
      刑或無期徒刑之重刑，尚難認合於罰所當罰之刑事政策，
      同為販賣第一級毒品之人，其原因、動機不一，犯罪情節
      未必相同，或有大盤毒梟者，亦有中、小盤之分，甚或僅
      止於吸毒者同儕間為求互通有無之販賣者亦有之，其販賣
      行為所造成危害社會之程度自屬有異，法律科處此類犯罪
      所設之法定最低本刑卻同為無期徒刑，不可謂不重。經查
      ：本件被告販賣第一級毒品之次數僅有1 次，販賣毒品之
      數量及所得非鉅，即令處以最低刑度即無期徒刑而禁錮終
      身，猶嫌過重，難謂符合刑罰之相當性，爰依刑法第59條
      規定減輕其刑。爰審酌被告明知第一級毒品海洛因戕害施
      用者身體至鉅，且施用者為購買毒品以解除毒癮，往往不
      惜耗費鉅資，以致散盡家財連累家人，甚或鋌而走險犯罪
      ，危害社會治安，所為助長毒品氾濫，戕害國人身心健康
      ，破壞社會治安，被告犯後矢口否認犯行，無絲毫悔意，
      衡以其販賣次數僅有1 次，販賣數量非鉅，犯罪所得無多
      ，非屬大規模販毒，情節相對較輕等一切情狀，量處如主
      文所示之刑，以示懲儆。
（三）按犯毒品危害防制條例第4 條之罪者，其供犯罪所用或因
      犯罪所得之財物，均沒收之，如全部或一部不能沒收時，
      追徵其價額或以其財產抵償之，毒品危害防制條例第19條
      第1 項定有明文。經查被告販賣第一級毒品所得1,000 元
      ，雖未據扣案，仍應依該規定宣告沒收，且如全部或一部
      不能沒收時，以其財產抵償之。至被告所持供販毒聯絡用
      之行動電話1 支、門號0000000000號SIM 卡1 枚，因被告
      供稱係向友人借用，均非其所有（見院卷二第61頁），而
      卷內亦無證據顯示上開物品係被告所有，從而尚難依該規
      定宣告沒收。至扣案如附表編號1 所示之海洛因1 包，因
      被告否認有販賣第一級毒品犯行，且查扣日期距離本件販
      賣第一級毒品予證人沈東泰之時間已逾1 月，又卷內並無
      證據顯示與本件販賣海洛因予證人沈東泰前之持有行為相
      關，是其持有附表編號1 所示之海洛因，應係為本件犯行
      後，另一單獨持有行為，並經本院98年度審訴字第4432號
      以其另犯持有第一級毒品罪判處有期徒刑4 月，併諭知該
      包海洛因沒收銷燬，足見該包海洛因與本件犯罪無關，即
      無從予以宣告沒收銷燬。而扣案如附表編號2 至6 所示物
      品，均無法證明與本案被告販賣第一級毒品海洛因之犯行
      有關，爰均不為沒收銷燬或沒收之宣告。
參、無罪部分
一、公訴意旨略以：被告於98年5 月5 日下午5 時9 分許，以00
    00000000號行動電話，接聽綽號「生仔」之友人以00000000
    00號行動電話撥入之電話，聯繫買賣甲基安非他命之數量、
    地點後，即前往高雄市左營區榮民總醫院，販賣5,000 元之
    甲基安非他命予「生仔」之友人而完成交易，因認被告另涉
    犯販賣第二級毒品罪嫌。
二、按犯罪事實應依證據認定之，無證據不得認定犯罪事實；又
    不能證明被告犯罪，應諭知無罪之判決；刑事訴訟法第154
    條第2 項、第301 條第1 項分別定有明文。再按刑事訴訟法
    上所謂認定犯罪事實之證據，係指足以認定被告確有犯罪行
    為之積極證據而言，如未能發現相當證據或證據不足以證明
    ，自不能以推測或擬制之方法，以為裁判基礎。而認定不利
    於被告之事實，須依積極證據，苟積極證據不足為不利被告
    之認定時，即應為有利於被告之認定，更不必有何有利之證
    據；又認定犯罪事實所憑之證據，雖不以直接證據為限，間
    接證據亦包括在內，然而無論直接證據或間接證據，其為訴
    訟上之證明，須於通常一般之人均不致有所懷疑，而得確信
    其為真實之程度者，始得據為有罪之認定，倘其證明尚未達
    到此一程度，而有合理之懷疑存在，無從使事實審法院得有
    罪之確信時，即應由法院為諭知被告無罪之判決。亦即若證
    據資料在經驗科學上或論理法則上尚有對被告較為有利之存
    疑，而無從依其他客觀方法排除此項合理之可疑，即不得以
    此資料作為斷罪之基礎，且刑事訴訟制度受「倘有懷疑，即
    從被告之利益為解釋」、「被告應被推定為無罪」之原則所
    支配，故得為訴訟上之證明者，無論為直接或間接證據，須
    客觀上於一般人均不致有所懷疑而達於確信之程度者，始可
    據為有罪之認定，倘其證明尚未達於「確信」之程度，而有
    合理可疑存在時，即難據以為被告不利認定，換言之，在法
    律判斷上，即不能為被告有罪之認定。
三、公訴意旨認被告涉有上開罪嫌，無非以被告持用之00000000
    00號門號與自稱「生仔」之友人持用之0000000000號行動電
    話之通訊監察譯文1 則（見偵卷二第1 頁）、扣案如附表編
    號2 、3 所示之甲基安非他命為主要論據。訊據被告固不否
    認有於上開時間與「生仔」之友人通電話及於其租屋處查扣
    如附表編號2 、3 所示之甲基安非他命，惟堅決否認有何販
    賣第二級毒品罪嫌，辯稱：上開電話是「生仔」之友人請伊
    幫忙調取甲基安非他命，後來伊並未調到毒品，就沒有過去
    ，而查扣之甲基安非他命，係伊嗣後為供己施用而買受囤放
    等語。經查：
（一）上開通訊監察譯文之內容，確實有提及" 男生" 、" 安仔
      " 、"5張" 等疑似欲拿取5,000 元甲基安非他命之暗語，
      然此僅能證明「生仔」之友人有打電話給被告談論欲拿取
      毒品之種類、數量，而所謂拿取是指向被告購買抑或請被
      告幫忙調取乙節，因警、偵中均未追查出「生仔」之友人
      之真實身分，從而未取得任何證詞，無從證明其係基於向
      被告購買毒品之意思而為上開對話，亦無從證明渠等為上
      開通話後，被告確實有交付5,000 元之甲基安非他命予「
      生仔」之友人，參以被告辯稱對方係請伊調取毒品等語，
      核與上開通訊監察譯文顯示之內容並無明顯矛盾不符，且
      被告在該通對話表示於2 小時內會過去後，嗣後卻全無聯
      繫「生仔」之友人其已抵達之通聯紀錄，此從卷附所有被
      告持用之門號之通訊監察譯文（見偵卷二第1 至18）即可
      觀之甚明，依前揭「倘有懷疑，即從被告之利益為解釋」
      之原則，被告辯稱「生仔」之友人係請伊調取毒品才撥打
      該通電話，然伊並未調到毒品，故未前往等語，即非不可
      採信，尚難僅憑上開通訊監察譯文，即認定被告有販賣甲
      基安非他命之犯行。
（二）員警雖於被告租屋處查扣如附表2 、3 所示之甲基安非他
      命，然查扣當日亦採集被告尿液送驗，檢驗結果呈現甲基
      安非他命陽性反應，經臺灣高雄地方法院檢察署檢察官以
      98年度毒偵字第3815號起訴，經本院以98年度審訴字第44
      32號判處其施用第二級毒品有期徒刑6 月確定等情，有上
      開起訴書及判決書附卷可參，顯示被告被查扣上開甲基安
      非他命前，確實有施用甲基安非他命之行為，參以查扣日
      期為98年6 月10日，距離公訴意旨認被告涉嫌販賣甲基安
      非他命予「生仔」友人之日期即98年5 月5 日，已遙距1
      月有餘，且並未扣得販賣毒品者多會用以量秤毒品重量之
      電子磅秤，是其辯稱扣案之甲基安非他命係為供己施用而
      持有，並未販賣等語，尚非不可採信，實難僅憑98年6 月
      10 日 始查扣之甲基安非他命，即遽論其有98年5 月5 日
      販賣甲基安非他命之犯行。綜上所述，公訴意旨上開所提
      證據，均不足以證明被告有販賣第二級毒品之犯行，應認
      舉證尚有不足。此外，本院依現存卷證，復查無其他證據
      足證被告有公訴意旨所指此部分之犯行，揆諸首開說明，
      即屬犯罪不能證明，自應為被告無罪之諭知。
據上論斷，應依刑事訴訟法第299 條第1 項前段、第301 條第1
項，修正前毒品危害防制條例第4 條第1 項、第19條第1 項，刑
法第2 條第1 項前段、第11條、第47條第1 項、第59條，判決如
主文。
本案經檢察官吳書怡到庭執行職務。
中    華    民    國    99    年    12    月    30    日
                       刑事第九庭審判長   法  官 鄭詠仁
                                          法  官 黃沛文
                                          法  官 王麗芳
以上正本證明與原本無異。
如不服本判決應於收受送達後10日內向本院提出上訴書狀，並應
敘述具體理由；如未敘述上訴理由者，應於上訴期間屆滿後20日
內向本院補提理由書（均須按他造當事人之人數附繕本）「切勿
逕送上級法院」。
中    華    民    國   100    年    1     月    3     日
                                          書記官 楊馥如
附表
┌──┬────────────────────────────┐
│編號│扣押物品名稱、數量                                      │
├──┼────────────────────────────┤
│1   │第一級毒品海洛因1包（淨重0.60公克，空包裝袋重0.32公克） │
├──┼────────────────────────────┤
│2   │第二級毒品甲基安非他命1 盒（方形玻璃保鮮盒裝，驗前淨重  │
│    │50.99公克、驗後淨50.979公克）                           │
├──┼────────────────────────────┤
│3   │第二級毒品甲基安非他命1 袋（含12小包，驗前淨重13.008公克│
│    │、驗後淨重12.998公克）                                  │
├──┼────────────────────────────┤
│4   │甲基安非他命吸食器3組                                   │
├──┼────────────────────────────┤
│5   │夾鏈袋1包                                               │
├──┼────────────────────────────┤
│6   │現金新臺幣15萬元                                        │
└──┴────────────────────────────┘

司法院資訊處製作；財團法人民間司法改革基金會備份。
